臺灣高雄地方法院刑事判決　　　　　 100年度審交訴字第11號
公　訴　人　臺灣高雄地方法院檢察署檢察官
被　　　告　廖修賢
上列被告因公共危險案件，經檢察官提起公訴（99年度偵字第
36519號），嗣本院訊問被告後，因被告就其被訴事實為有罪之
陳述，經詢問被告及檢察官之意見後，合議庭裁定由受命法官依
簡式審判程序獨任審理，並判決如下：
    主  文
廖修賢犯肇事致人傷害逃逸罪，累犯，處有期徒刑玖月。
    事 實 及 理 由
一、本件被告廖修賢所犯為死刑、無期徒刑、最輕本刑為3年以
    上有期徒刑以外之罪，其於審判程序中就被訴事實為有罪之
    陳述，經本院告知簡式審判程序之旨，並聽取當事人意見後
    ，認宜進行簡式審判程序，爰依刑事訴訟法第273條之1第1
    項規定，裁定進行簡式審判程序，合先敘明。又簡式審判程
    序之證據調查，依刑事訴訟法第273條之2規定，不受同法第
    159條第1項審判外陳述排除之限制，再被告對於卷內之各項
    證據亦不爭執證據能力（本院卷第28頁背面、第29頁），故
    卷內所列之各項證據，自得作為證據，先予敘明。
二、本件犯罪事實及證據，除犯罪事實欄一第1至3行「廖修賢前
    犯竊盜案件，經臺灣高雄地方法院於民國97年9月29日以97
    年度審易字第1549號判決有期徒刑7月確定，於98年8月23日
    縮刑期滿執行完畢」補充更正為「廖修賢前犯妨害自由、竊
    盜等案件，分別經臺灣花蓮地方法院以97年度玉簡字第101
    號判處拘役50日、本院以97年度審易字第1549號判決有期徒
    刑7月確定，2罪接續執行至98年8月23日縮刑期滿執行完畢
    」；證據部分補充「被告於本院審理時之自白」外，餘均引
    用附件檢察官起訴書所載。
三、核被告所為，係犯刑法第185條之4肇事致人傷害逃逸罪。又
    被告有起訴書犯罪事實欄所載之犯罪前科及執行情形，有臺
    灣高等法院被告前案紀錄表1份在卷可查，其於上開有期徒
    刑執行完畢後5年內，故意再犯本件有期徒刑以上之罪，為
    累犯，應依刑法第47條第1項之規定加重其刑。爰審酌被告
    駕車時疏未注意道路交通安全規則之相關規定逆向行駛，致
    生本件車禍並使被害人受有上開傷害，復於肇事後，未及時
    下車救助被害人，率爾逃逸，其所為誠屬可議。惟念及被告
    犯後坦承犯行，態度尚可，及其犯罪之情節、被害人於本案
    所受傷勢，及被告尚未與被害人達成和解等一切具體情狀，
    暨檢察官之具體求刑，爰量處如主文所示之刑。
據上論斷，應依刑事訴訟法第273條之1第1項、第299條第1項前
段、第310條之2、第454條第2項，刑法第185條之4、第47條第1
項，判決如主文。
本案經檢察官王清海到庭執行職務。
中    華    民    國    100    年    3    月    31    日
                  刑事第十庭  法  官  張  震
以上正本證明與原本無異。
如不服本判決應於收受送達後10日內向本院提出上訴書狀，並應
敘述具體理由；如未敘述上訴理由者，應於上訴期間屆滿後20日
內向本院補提理由書（均須按他造當事人之人數附繕本）「切勿
逕送上級法院」。
中    華    民    國    100    年    3    月    31    日
                              書記官  邱家銘
附錄本案論罪科刑所適用之法條：
中華民國刑法第185條之4
駕駛動力交通工具肇事，致人死傷而逃逸者，處6 月以上5 年以
下有期徒刑。
附件：
臺灣高雄地方法院檢察署檢察官起訴書
                                     99年度偵字第36519號
    被      告  廖修賢  男  28歲（民國○○年○月○日生）
                        住高雄市○○區○○街56巷8之1號
                        國民身分證統一編號：Ｚ000000000號
上列被告因公共危險案件，已經偵查終結，認應該提起公訴，茲
將犯罪事實及證據並所犯法條分敘如下：
        犯  罪  事  實
一、廖修賢前犯竊盜案件，經臺灣高雄地方法院於民國97年9月2
    9日以97年度審易字第1549號判決有期徒刑7月確定，於98年
    8月23日縮刑期滿執行完畢。詎其仍不知悔改，於99年11月4
    日晚上8時50分許，騎乘車牌號碼 XOW─666號重型機車，沿
    高雄市新興區○○○路由西往東方向逆向行駛，途經高雄市
    新興區○○○路55號前，撞擊余孟潔所騎乘之車牌號碼 L86
    ─ 218號輕型機車，致余孟潔受有右膝及手肘挫傷之傷害（
    過失傷害部分未據告訴）。詎廖修賢明知已於上址肇事致余
    孟潔受傷，竟謾罵「幹你娘，有種叫警察」等語，未停車逕
    自騎車逆向逃逸。嗣經路邊店家報警，始為警循線查獲。
二、案經高雄市政府警察局新興分局移送偵辦。
        證  據  並  所  犯  法  條
一、證據清單及待證事實
 ┌──┬───────────┬────────────┐
 │編號│   證  據  名  稱     │  待  證  事  實        │
 ├──┼───────────┼────────────┤
 │ 1  │被告廖修賢於警詢中之供│證明被告肇事逃逸之犯罪事│
 │    │述。                  │實。                    │
 │    │                      │                        │
 │    │                      │                        │
 ├──┼───────────┼────────────┤
 │ 2  │證人余孟潔於警詢及本署│證明被告肇事逃逸之犯罪事│
 │    │偵查中之證述。        │實。                    │
 ├──┼───────────┼────────────┤
 │ 3  │高雄市立大同醫院診斷證│被害人余孟潔因車禍而受有│
 │    │明書1紙。             │上開傷害之事實。        │
 │    │                      │                        │
 ├──┼───────────┼────────────┤
 │ 5  │高雄市政府警察局新興分│被告於上揭時、地與余孟潔│
 │    │局道路交通事故現場圖、│發生車禍，致人受傷後逃逸│
 │    │道路交通事故調查表（一│之事實。                │
 │    │）（二）各 1份；交通事│                        │
 │    │故談話紀錄表 1份及現場│                        │
 │    │蒐證相片4張。         │                        │
 └──┴───────────┴────────────┘
二、核被告所為，係犯刑法第185條之4之肇事致人受傷而逃逸罪
    嫌。又被告係前受有期徒刑之執行完畢，有本署全國刑案資
    料查註表附卷可稽，五年以內故意再犯本件最重本刑為有期
    徒刑以上之罪，為累犯，請依刑法第47條規定加重其刑。
三、依刑事訴訟法第251條第1項提起公訴。
    此  致
臺灣高雄地方法院
中    華    民    國    99    年    12    月    20    日
                              檢  察  官  黃子宜
上正本證明與原本無異
中    華    民    國    99    年    12    月    27    日
                              書  記  官
附錄所犯法條：
刑法第185條之4
中華民國刑法第185條之4
（肇事遺棄罪）
駕駛動力交通工具肇事，致人死傷而逃逸者，處 6 月以上 5 年
以下有期徒刑。
附記事項：本件係依刑事訴訟法簡易程序辦理，法院簡易庭得不
傳喚被告、輔佐人、告訴人、告發人等出庭即以簡易判決處刑；
被告、被害人、告訴人等對告訴乃論案件如已達成民事和解而要
撤回告訴或對非告訴乃論案件認有受傳喚到庭陳述意見之必要時
，請即另以書狀向簡易法庭陳述或請求傳訊。